臺灣新竹地方法院刑事判決
111年度交訴字第18號
公  訴  人  臺灣新竹地方檢察署檢察官
被      告  毛昰皓


上列被告因公共危險案件，經檢察官提起公訴（110年度偵字第1
2221號），被告於本院準備程序中，就被訴事實為有罪之陳述，
經法官告知簡式審判程序意旨，並聽取公訴人、被告之意見後，
經合議庭裁定由受命法官獨任行簡式程序審理，並判決如下：
    主  文
毛昰皓犯肇事致人傷害逃逸罪，處有期徒刑陸月，如易科罰金，
以新臺幣壹仟元折算壹日。緩刑貳年。
    事實及理由
一、本件犯罪事實及證據，除犯罪事實一、第2行「NFW-2977」
    之記載應更正為「MTM-8876」；第3行「由『北』往西方向『右
    』轉」之記載應更正為「由『南』往西方向『左』轉」；第4至5
    行「由『南』往西方『左』轉」之記載應更正為「由『北』往西方
    『右』轉」；第5行「MTM-8876」之記載應更正為「NFW-2977
    」；證據部分應補充「證號查詢機車駕駛人資料2份（偵122
    21號卷第26至27頁）」、「被告毛昰皓於本院準備程序、審
    理時之自白（本院卷第28至29、33頁）」外，餘均引用檢察
    官起訴書之記載（如附件）。
二、論罪科刑：
　㈠核被告所為，係犯刑法第185條之4第1項前段之肇事致人傷害
    逃逸罪。　
　㈡爰以行為人責任為基礎，審酌被告於駕駛車輛肇事後，未為
    必要之救護，亦未報警，罔顧受傷者生命、身體安全，顯然
    欠缺尊重其他用路人生命、身體之觀念，對於傷者及社會道
    路交通安全造成危害，所為實值非難；惟念其犯後坦承犯行
    之犯後態度，且已與告訴人和解成立並給付賠償金額，告訴
    人表示希望從輕量刑等情，有本院公務電話紀錄1份附卷可
    參（本院卷第23頁），暨其犯罪之動機、目的、素行、所生
    危害、告訴人之傷勢程度，兼衡其自述大學四年級在學之教
    育程度，目前為學生、無工作，與父母同住，家庭經濟狀況
    小康（本院卷第33頁）等一切情狀，量處如主文所示之刑，
    並諭知易科罰金之折算標準。
　㈢末查，被告未曾因故意犯罪受有期徒刑以上刑之宣告，有臺
    灣高等法院被告前案紀錄表在卷足按，其因一時失慮，偶罹
    刑典，犯後終知坦承犯行，且與告訴人達成和解，業已賠償
    告訴人，深具悔意，且告訴人表示希望判輕一點，同意給予
    被告緩刑機會等語，有本院公務電話紀錄1份在卷可佐（本
    院卷第23頁），堪認經此偵、審程序及上開刑之宣告後，應
    知所警惕。本院認上開所宣告之刑，以暫不執行其刑為適當
    ，爰依刑法第74條第1項第1款規定，宣告緩刑2年，以勵自
    新。　　　　
據上論斷，應依刑事訴訟法第273條之1第1項、第299條第1項前
段、第310條之2、第454條第2項，判決如主文。
本案經檢察官葉子誠提起公訴，檢察官林李嘉到庭執行職務。　
中　　華　　民　　國　　111 　年　　4 　　月　14  　　日
                  刑事第三庭    法　官  王靜慧  
以上正本證明與原本無異。
如不服本判決應於收受判決後20日內向本院提出上訴書狀，並應
敘述具體理由。其未敘述上訴理由者，應於上訴期間屆滿後20日
內向本院補提理由書(均須按他造當事人之人數附繕本)「切勿逕
送上級法院」。
中　　華　　民　　國　　111 　年　　4 　　月　　14　　日
                                書記官  陳弘明 
附錄本案論罪科刑法條：
中華民國刑法第185條之4
駕駛動力交通工具發生交通事故，致人傷害而逃逸者，處6月以
上5年以下有期徒刑；致人於死或重傷而逃逸者，處1年以上7年
以下有期徒刑。
犯前項之罪，駕駛人於發生交通事故致人死傷係無過失者，減輕
或免除其刑。　　
附  件：
臺灣新竹地方檢察署檢察官起訴書
                                    110年度偵字第12221號
　　被　　　告　毛昰皓 　
上列被告因肇事逃逸案件，業經偵查終結，認應提起公訴，茲將
犯罪事實及證據並所犯法條分敘如下：
　　　　犯罪事實
一、毛昰皓於民國110年9月28日下午3時4分許，騎乘車牌號碼00
    0－0000號普通重型機車，自新竹市○○區○○街000號元培科技
    大學正門對面停車場由北往西方向右轉駛出元培街時，竟疏
    未注意對向來車，與由元培科技大學正門口處由南往西方左
    轉駛往元培街、由鄭家其所騎乘車牌號碼000-0000號普通重
    型機車發生碰撞，致鄭家其人車倒地，受有雙膝挫擦傷、左
    側肢體挫傷等傷害（所涉過失傷害罪嫌部分，業經鄭家其撤
    回告訴，另為不起訴處分）。詎毛昰皓轉頭查看後，明知因
    其駕駛行為已導致前開交通事故發生，並致鄭家其倒地受有
    傷害，竟未下車協助救護或呼叫救護車，並待員警到場釐清
    事故責任，亦未留下任何聯絡資料，即基於駕駛動力交通工
    具肇事致人受傷而逃逸之犯意，逕行騎車逃逸離去。嗣經警
    員據報至現場處理，調閱事故現場監視錄影畫面，始循線查
    悉上情。
二、案經鄭家其訴由新竹市警察局第三分局報告偵辦。
　　　　證據並所犯法條
一、證據清單及待證事實：
編號 證據清單 待證事實 (一) 被告毛昰皓於警詢及偵査中不利於己之供述。 坦承於前揭時、地騎乘機車與告訴人之機車發生擦撞，並曾回頭查看後再逃逸離去之事實。 (二) 告訴人鄭家其於警詢及偵查中之證述。 1、證明被告於上揭時、地騎乘機車與其發生擦撞，致其倒地受傷後，未停留現場通知警方處理，即逃逸離去之事實。 2、證明被告於事發接獲警方通知後，有致電與告訴人，向其告知其發生擦撞後有回頭查看，覺得沒事就離去之事實。    (三) 新竹市警察局第三分局道路交通事故現場圖、道路交通事故調查報告表、談話紀錄表（被告、告訴人）、肇事人自首情形紀錄表、疑似道路交通事故肇事逃逸追查表、舉發違反道路交通管理事件通知單、交通隊交安組偵查報告各1份、車號查詢機車車籍資料2紙、現場及監視器翻拍照片19張。 證明被告確有於上揭時、地騎乘機車肇事，致告訴人倒地受傷之事實。  (四) 新竹國泰綜合醫院診斷證明書1紙。 證明告訴人受有前揭傷勢之事實。 
二、核被告所為，係犯刑法第185條之4條肇事逃逸罪嫌。
三、依刑事訴訟法第251條第1項提起公訴。
　　此　致
臺灣新竹地方法院
中　　華　　民　　國　 110　　年　　12　　月　　27　　日
　　　　　　　　　　　　  檢  察  官　葉  子  誠
本件正本證明與原本無異
中　　華　　民　　國　 111　　年　　1 　　月　　5 　　日
                          書  記  官  高  淑  芬